【裁判字號】    99,審訴,966
【裁判日期】    990506
【裁判案由】    毒品危害防制條例
【裁判全文】
臺灣高雄地方法院刑事判決             99年度審訴字第966號
公  訴  人  臺灣高雄地方法院檢察署檢察官
被      告  甲○○
上列被告因毒品危害防制條例案件，經檢察官提起公訴（99年度
毒偵緝字第60號），被告就被訴事實為有罪陳述，經本院告知簡
式審判程序之旨，並聽取當事人之意見後，合議庭裁定由受命法
官獨任依簡式審判程序審理，判決如下：
    主  文
甲○○施用第一級毒品，累犯，處有期徒壹年。
    事  實
一、甲○○前於民國94年間因施用毒品案件，經本院以94年度毒
    聲字第1442號裁定令入勒戒處所施以觀察、勒戒後，認有繼
    續施用毒品傾向，經本院以94年度毒聲字第2055號裁定令入
    戒治處所施以強制戒治，於95年4月17日執行完畢釋放，由
    臺灣高雄地方法院檢察署檢察官以95年度戒毒偵字第191號
    為不起訴處分確定。又前曾於82年間，因肅清煙毒條例、贓
    物、麻醉藥品管理條例案件，分別經法院判處有期徒刑3 年
    1 月、5 月、4 月、1 年3 月、5 月，合併定應執行刑為有
    期徒刑4 年10月確定，於85年6 月7 日縮短刑期假釋出獄。
    復因肅清煙毒條例案件，經臺灣高等法院高雄分院以83 年
    度上訴字第2083號判處有期徒刑2 年2 月確定；及因肅清煙
    毒條例、麻醉藥品管理條例、傷害、電信法等案件，分別經
    臺灣高等法院高雄分院以86年度上訴字第1335號、本院以86
    年度易字第4791號、86年度訴字第3312號、87年度訴字第52
    號判處有期徒刑3 年2 月、4 月、4 月、4 月、5 月、3 年
    4 月，合併定應執行刑為有期徒刑7 年9 月確定，前開假釋
    經撤銷，接續執行殘刑有期徒刑4 年2 月9 日及前開有期徒
    刑2 年2 月，於93年1 月20日縮短刑期假釋出獄。再於假釋
    期間因竊盜案件，經本院以94年度簡上字第678 號判處有期
    徒刑1 年4 月，經減刑為有期徒刑8 月確定，上開假釋亦經
    撤銷，原計殘刑5 年3 月4 日，經裁定減刑所餘殘刑有期徒
    刑1 年1 月，與前述有期徒刑8 月部分接續執行，於97年3
    月11日縮短刑期執行完畢。詎其猶不知悔改，竟基於施用第
    一級毒品海洛因及第二級毒品甲基安非他命之犯意，於98年
    7 月30日20、21時許，在高雄市前鎮區鎮北四巷6 之1 號住
    處內，以將第一級毒品海洛因及第二級毒品甲基安非他命置
    入針筒注射之方式，同時施用第一級毒品海洛因及第二級毒
    品甲基安非他命1 次。嗣於同年7 月31日凌晨1 時許，在高
    雄縣茄萣鄉○○村○○路附近，因形跡可疑為警盤查，經警
    採集其尿液送驗，結果呈嗎啡、可待因、甲基安非他命陽性
    反應，始悉上情。
二、案經高雄縣政府警察局湖內分局報請臺灣高雄地方法院檢察
    署檢察官偵查起訴。
    理  由
一、本件被告甲○○所犯為死刑、無期徒刑、最輕本刑為3年以
    上有期徒刑以外之罪，其於準備程序中就被訴事實為有罪之
    陳述，經本院告知簡式審判程序之旨，並聽取當事人意見後
    ，合議庭認宜進行簡式審判程序，爰依刑事訴訟法第273 條
    之1第1項規定，裁定由受命法官獨任進行簡式審判程序，合
    先敘明。
二、上開犯罪事實業據被告甲○○坦承不諱；又其為警所採集尿
    液經送檢驗後結果呈嗎啡、可待因、甲基安非他命之陽性反
    應，有高雄縣政府警察局湖內分局煙毒、麻藥案件嫌犯代號
    與真實姓名對照表（檢體編號：980240）及台灣檢驗科技股
    份有限公司98年8月12日濫用藥物尿液檢驗報告各1份附卷可
    稽，足認被告自白與事證相符，故本件事證明確，被告犯行
    應堪認定。被告前於94年間因施用毒品案件，經本院以94年
    度毒聲字第1442號裁定令入勒戒處所施以觀察、勒戒後，認
    有繼續施用毒品傾向，經本院以94 年 度毒聲字第2055號裁
    定令入戒治處所施以強制戒治，於95 年4月17日執行完畢釋
    放，由臺灣高雄地方法院檢察署檢察官以95年度戒毒偵字第
    191 號為不起訴處分確定，有臺灣高等法院被告前案紀錄表
    1 份附卷可參，足認被告於強制戒治執行完畢釋放後，5 年
    內再犯毒品危害防制條例第10條之施用毒品罪，自應依法論
    科。
三、核被告所為，係犯毒品危害防制條例第10條第1項之施用第
    一級毒品罪、同條第2項之施用第二級毒品罪。其施用第一
    級毒品海洛因與第二級毒品甲基安非他命前持有海洛因、甲
    基安非他命之低度行為，應為施用之高度行為所吸收，均不
    另論罪。被告陳稱其同時施用海洛因與甲基安非他命等語，
    因參照行政院衛生署管製藥品管理局93年2 月9 日管宣字第
    093000 1092 號函，第二級毒品甲基安非他命可以口服、鼻
    吸、煙吸或注射等方式施用，而客觀上亦無任何證據顯示被
    告係以注射以外之方法，施用第二級毒品甲基安非他命，基
    於「罪疑有利被告原則」（in dubio pro reo），本院因此
    認為被告於98年7 月30日20、21時許，係以針筒注射之方式
    ，同時施用第一、二級毒品，以一行為觸犯毒品危害防制條
    例第10條第1 項及同條例第10條第2 項之罪，為想像競合犯
    ，應依刑法第55條之規定，從一重依毒品危害防制條例第10
    條第1 項之施用第一級毒品罪處斷。被告前曾於82年間，因
    肅清煙毒條例、贓物、麻醉藥品管理條例案件，分別經法院
    判處有期徒刑3 年1 月、5 月、4 月、1 年3 月、5 月，合
    併定應執行刑為有期徒刑4 年10月確定，於85年6 月7 日縮
    短刑期假釋出獄。復因肅清煙毒條例案件，經臺灣高等法院
    高雄分院以83年度上訴字第2083號判處有期徒刑2 年2 月確
    定，及因肅清煙毒條例、麻醉藥品管理條例、傷害、電信法
    等案件，分別經臺灣高等法院高雄分院以86年度上訴字第13
    35號、本院以86年度易字第4791號、86年度訴字第3312號、
    87 年 度訴字第52號判處有期徒刑3 年2 月、4 月、4 月、
    4 月、5 月、3 年4 月，合併定應執行刑為有期徒刑7 年9
    月確定，前開假釋經撤銷，接續執行殘刑有期徒刑4 年2 月
    9 日及前開有期徒刑2 年2 月，於93年1 月20日縮短刑期假
    釋出獄。再於假釋期間因竊盜案件，經本院以94年度簡上字
    第678 號判處有期徒刑1 年4 月，經減刑為有期徒刑8 月確
    定，上開假釋亦經撤銷，原計殘刑5 年3 月4 日，經裁定減
    刑所餘殘刑有期徒刑1 年1 月，與前述有期徒刑8 月部分接
    續執行，於97年3 月11日縮短刑期執行完畢等情，有前開前
    案紀錄表可按，其於該徒刑執行完畢後，5 年內故意再犯本
    件法定刑為有期徒刑以上之罪，為累犯，應依刑法第47條第
    1 項之規定加重其刑。爰審酌被告前因施用毒品之犯行，經
    施以觀察勒戒、強制戒治處分及法院科刑判決執行完畢後，
    仍無法戒除毒癮，竟再為本件犯行，足見其惡習已深且戒絕
    毒癮之意志不堅，未能體悟施用毒品對自己、家人造成之傷
    害及社會之負擔；惟念被告犯後坦承犯行，態度尚可，另慮
    及施用毒品本質上係屬戕害自身健康之行為，尚未直接危害
    他人，反社會性程度應屬較低；及被告之生活狀況、品行、
    智識程度等一切情狀，量處如主文所示之刑，藉資懲儆。
據上論斷，應依刑事訴訟法第273條之1第1項、第299條第1項前
段，毒品危害防制條例第10條第1項、第2項，刑法第11條前段、
第55條、第47條第1項，判決如主文。
本案經檢察官盧葆清到庭執行職務
中    華    民    國    99    年    5    月     6    日
                  刑事第十庭    法  官 李代昌
以上正本證明與原本無異。
如不服本判決應於收受送達後10日內向本院提出上訴書狀，並應
敘述具體理由；如未敘述上訴理由者，應於上訴期間屆滿後20日
內向本院補提理由書（均須按他造當事人之人數附繕本）「切勿
逕送上級法院」。
中    華    民    國    99    年    5    月     6    日
                                書記官 黃振祐
附錄本判決論罪科刑適用法條：
毒品危害防制條例第10條
施用第一級毒品者，處 6 月以上 5 年以下有期徒刑。
施用第二級毒品者，處 3 年以下有期徒刑。

司法院資訊處製作；財團法人民間司法改革基金會備份。
